臺灣雲林地方法院刑事判決
111年度交易字第59號
公  訴  人  臺灣雲林地方檢察署檢察官
被      告  吳旺冠


上列被告因公共危險案件，經檢察官提起公訴（111 年度偵字第
75號），因被告承認被訴犯罪事實，本院裁定行簡式審判程序，
判決如下：
    主      文
吳旺冠駕駛動力交通工具而吐氣所含酒精濃度達每公升零點二五
毫克以上，累犯，處有期徒刑柒月。
    事實及理由
壹、犯罪事實
    吳旺冠於民國110 年12月24日晚間6 、7 時許，在其友人之
    雲林縣西螺鎮興農西路某處之住處飲用酒類若干後，竟基於
    酒後駕駛動力交通工具之犯意，於同日晚間9 時25分許，自
    上開地點騎乘車牌號碼000-000 號普通重型機車而行駛於道
    路上。嗣於同日晚間9 時30分許，行經雲林縣西螺鎮興農西
    路與平和南路之交岔路口時，因行車不穩為警攔查，並由警
    於同日晚間9 時46分許，對其施以吐氣酒精濃度測試，測得
    其吐氣所含酒精濃度為每公升0.96毫克，始悉上情。
貳、程序部分
    本案被告吳旺冠所犯之罪，依法得行簡式審判程序，因被告
　　坦承被訴犯罪事實，本院裁定本案進行簡式審判程序。
參、認定犯罪事實所憑之證據及理由
　　上開犯罪事實，業據被告供認不諱（偵卷第17至20、57、58
    頁、本院卷第46、50頁），並有雲林縣警察局西螺分局埤源
    派出所道路交通事故當事人酒精測定紀錄表（偵卷第21頁）
    、雲林縣警察局舉發違反道路交通管理事件通知單（偵卷第2
    3頁）、雲林縣警察局取締『酒後駕車』公共危險案件檢測及
    觀察紀錄表（偵卷第29頁）、車輛詳細資料報表（偵卷第31
    頁）、財團法人台灣商品檢測驗證中心呼氣酒精測試器檢定
    合格證書（偵卷第35頁）在卷可參，足認被告上揭任意性自
    白確與事實相符。從而，本案事證明確，被告犯行堪以認定
    ，應依法論科。
肆、論罪科刑
一、按行為後法律有變更者，適用行為時之法律。但行為後之法
    律有利於行為人者，適用最有利於行為人之法律，刑法第2
    條第1 項定有明文。查被告行為後，刑法第185 條之3 第1 
    項業經修正，於111 年1 月28日公布施行，並自同年1 月30
    日起生效。修正前刑法第185 條之3 第1 項規定：「駕駛動
    力交通工具而有下列情形之一者，處2 年以下有期徒刑，得
    併科20萬元以下罰金：一、吐氣所含酒精濃度達每公升零點
    二五毫克或血液中酒精濃度達百分之零點零五以上。二、有
    前款以外之其他情事足認服用酒類或其他相類之物，致不能
    安全駕駛。三、服用毒品、麻醉藥品或其他相類之物，致不
    能安全駕駛。」修正後該條項則規定：「駕駛動力交通工具
    而有下列情形之一者，處3 年以下有期徒刑，得併科30萬元
    以下罰金：一、吐氣所含酒精濃度達每公升零點二五毫克或
    血液中酒精濃度達百分之零點零五以上。二、有前款以外之
    其他情事足認服用酒類或其他相類之物，致不能安全駕駛。
    三、服用毒品、麻醉藥品或其他相類之物，致不能安全駕駛
    。」經比較新舊法結果，修正後之規定提高法定刑上限，
　　並無較有利於被告之情形，依刑法第2 條第1 項前段規定，
    自應適用被告行為時法即修正前刑法第185 條之3 第1 項規
    定論處。
二、核被告所為，係犯修正前刑法第185 條之3 第1 項第1 款之
　　駕駛動力交通工具而吐氣所含酒精濃度達每公升零點二五毫
　　克以上之罪。
三、被告本案犯行，應依累犯規定加重其刑之說明 
　　按司法院釋字第775 號解釋之解釋文及理由意旨，係指構成
    累犯者，不分情節，一律加重最低本刑，於不符合刑法第59
    條所定要件之情形下，致生行為人所受之刑罰超過其所應負
    擔罪責之個案，不符罪刑相當原則、比例原則，於此範圍內
    ，在刑法第47條第1 項修正前，為避免發生上述罪刑不相當
    之情形，法院就該個案應裁量是否加重最低本刑。故該解釋
    係指個案應量處最低法定刑，又無法適用刑法第59條規定減
    輕之情形，法院方應依此解釋意旨裁量不予加重最低本刑，
    並非指前案為同性質之案件，始有累犯加重之適用（最高法
    院109 年度台上字第518 號、第296 號判決意旨參照）。經
    查，被告前因酒後駕駛動力交通工具案件，經本院以109 年
    度虎交簡字第334 號判決判處有期徒刑6 月確定，並於110
　　年8 月4 日易科罰金執行完畢一節，有被告之臺灣高等法院
　　前案紀錄表附卷可證，其於受徒刑之執行完畢後，5 年以內
    故意再犯本案有期徒刑以上之罪，依刑法第47條第1 項之規
    定，已構成累犯，且無加重法定最低本刑有罪刑不相當之情
    形，自應依刑法第47條第1 項規定，加重其刑。
四、爰審酌被告酒後騎車足以造成注意能力減低，提高重大違反
    交通規則之可能，除增加其他用路人無端風險，亦有危及被
    告自身安全之虞，且交通事故動輒造成死傷，其潛在之危害
    性不言可喻，況政府已對禁止酒駕行為大力宣導，並嚴加取
    締，被告對此危險性應有認識，卻輕忽危險駕駛可能造成死
    傷結果，於飲酒後吐氣所含酒精濃度達每公升0.96毫克（MG
    /L），已超出本罪規定不能安全駕駛動力交通工具之吐氣所
    含酒精濃度標準甚高，仍貿然騎乘機車行駛於道路上，足見
    其心存僥倖，任意觸法，置己身及其他用路人之生命、身體
    、財產損失於不顧，且被告除前揭構成累犯之前案紀錄外，
    另於96年、97年、102 年、110 年間，亦有因酒後駕駛動力
    交通工具案件，經法院判處罪刑確定並執行完畢之刑事紀錄
    ，惟被告於經歷上開案件之偵查、審理甚至執行程序後，卻
    未能自我反省，仍再度犯下本案酒駕犯行，其漠視禁止酒駕
    法規之主觀心態，昭昭甚明，本應予以嚴懲；惟念及被告坦
    承犯行之犯後態度，兼衡被告自陳為國中畢業之智識程度，
    目前因執行前案酒駕確定判決之易服勞役，故無業無收入，
    現已離婚，與前妻育有2 名子女，並由前妻擔任子女之親權
    人等家庭生活經濟狀況，並考量檢察官及被告對刑度之意見
    等一切情狀，量處如主文所示之刑，以資懲儆。
據上論斷，應依刑事訴訟法第273 條之1 第1 項、第299 條第1
項前段，判決如主文。
本案經檢察官吳文城提起公訴，檢察官謝宏偉到庭執行職務。
中　　華　　民　　國　　111 　年　　4 　　月　　6 　　日
                  刑事第八庭    法  官  陳育良
以上正本證明與原本無異。
如不服本判決應於收受判決後 20 日內向本院提出上訴書狀，並
應敘述具體理由；其未敘述上訴理由者，應於上訴期間屆滿後20
 日內向本院補提理由書（均須按他造當事人之人數附繕本）。
「切勿逕送上級法院」。
                                書記官  王姵珺 
中　　華　　民　　國　　111 　年　　4 　　月　　7 　　日
附錄本案論罪科刑法條全文
修正前中華民國刑法第185 條之3
駕駛動力交通工具而有下列情形之一者，處二年以下有期徒刑，
得併科二十萬元以下罰金：
一、吐氣所含酒精濃度達每公升零點二五毫克或血液中酒精濃度
    達百分之零點零五以上。
二、有前款以外之其他情事足認服用酒類或其他相類之物，致不
    能安全駕駛。
三、服用毒品、麻醉藥品或其他相類之物，致不能安全駕駛。
因而致人於死者，處三年以上十年以下有期徒刑；致重傷者，處
一年以上七年以下有期徒刑。
曾犯本條或陸海空軍刑法第五十四條之罪，經有罪判決確定或經
緩起訴處分確定，於五年內再犯第一項之罪因而致人於死者，處
無期徒刑或五年以上有期徒刑；致重傷者，處三年以上十年以下
有期徒刑。